【裁判字號】    99,訴,3080
【裁判日期】    991130
【裁判案由】    毒品危害防制條例
【裁判全文】
臺灣板橋地方法院刑事判決              99年度訴字第3080號
公  訴  人  臺灣板橋地方法院檢察署檢察官
被      告  李世光
上列被告因毒品危害防制條例案件，經檢察官提起公訴（99年度
毒偵字第4650號、第6893號），本院依簡式審判程序判決如下：
    主  文
李世光施用第一級毒品，累犯，處有期徒刑捌月；扣案海洛因肆
包內之海洛因淨重共計零點貳玖公克、海洛因殘渣袋壹只內之微
量海洛因均沒收銷燬之；上開海洛因之外包裝袋伍只、注射針筒
肆支、分裝杓貳支、分裝袋肆拾伍只均沒收。又施用第一級毒品
，累犯，處有期徒刑捌月；扣案海洛因壹包內之海洛因驗餘淨重
零點零陸陸零公克沒收銷燬之；上開海洛因之外包裝袋壹只沒收
。應執行有期徒刑壹年；扣案海洛因肆包內之海洛因淨重共計零
點貳玖公克、海洛因殘渣袋壹只內之微量海洛因、海洛因壹包內
之海洛因驗餘淨重零點零陸陸零公克均沒收銷燬之；上開海洛因
之外包裝袋陸只、注射針筒肆支、分裝杓貳支、分裝袋肆拾伍只
均沒收。
    事  實
一、李世光前因施用毒品案件，經本院以89年度毒聲字第1317號
    裁定送觀察、勒戒後，認有繼續施用毒品之傾向，復經本院
    以89年度毒聲字第2083號裁定令入戒治處所施以強制戒治，
    嗣因成效良好，再經本院以89年度毒聲字第5408號裁定停止
    戒治，所餘戒治期間付保護管束，惟其於保護管束期間，因
    違反保護管束應遵守事項情節重大，遂經本院以90年度毒聲
    字第1182號裁定撤銷停止戒治，再令入戒治處所執行所餘戒
    治期間，嗣於民國90年11月23日執行完畢，並由臺灣板橋地
    方法院檢察署檢察官以91年度戒毒偵字第403 號為不起訴處
    分確定。然其於上開強制戒治執行完畢釋放後五年內，復因
    於91年11月13日施用第一級毒品案件，經本院以91年度板簡
    字第607 號刑事簡易判決判處有期徒刑六月確定，嗣於93年
    7 月8 日縮刑期滿執行完畢。
二、李世光前因施用第一級毒品案件，先後經本院以96年度訴字
    第4241號、96年度訴字第3937號刑事判決各判處有期徒刑十
    月確定；上開二案件嗣經本院以97年度聲字第1280號裁定應
    執行有期徒刑一年六月確定。經入監執行後，於98年7 月6
    日縮短刑期假釋出監，並付保護管束，嗣於98年9 月1 日保
    護管束期滿，假釋未經撤銷視為執行完畢。
三、詎李世光仍不知悛悔，復基於施用第一級毒品海洛因之犯意
    ，於99年5 月28日上午10時許，在桃園縣桃園市○○路上某
    公園廁所內，以將海洛因粉末摻水稀釋後，再以針筒注入身
    體之方式，非法施用海洛因一次；又於99年8 月26日晚間9
    時許，在其位於臺北縣三峽鎮○○路○段395 巷36號之住處
    內，以將海洛因粉末摻水稀釋後，再以針筒注入身體之方式
    ，非法施用海洛因一次。嗣先於99年5 月28日下午1 時35分
    許，在其上址住處為警持搜索票查獲，並扣得海洛因四包（
    淨重共計0.29公克）、海洛因殘渣袋一只、注射針筒四支、
    分裝杓二支、分裝袋四十五只等物；又於99年8 月27日上午
    10時25分許，在臺北縣鶯歌鎮○○路156 巷19號前為警查獲
    ，並扣得海洛因一包（驗餘淨重0.0660公克）。
四、案經臺北縣政府警察局永和分局報請臺灣板橋地方法院檢察
    署檢察官偵查起訴。
    理  由
一、本件被告李世光所犯係死刑、無期徒刑、最輕本刑為三年以
    上有期徒刑以外之罪，其於準備程序中就被訴事實為有罪之
    陳述，經法官告知簡式審判程序之旨，並聽取公訴人及被告
    之意見後，本院業已於99年11月10日依刑事訴訟法第273 條
    之1 第1 項之規定，合議裁定由受命法官獨任進行簡式審判
    程序，合先敘明。
二、前揭事實，業據被告於警詢、偵查及本院審理中均供承不諱
    ，而其於上開時、地為警查獲後所採尿液經送臺灣檢驗科技
    股份有限公司以EIA 酵素免疫分析法初步檢驗，再以GC/MS
    氣相層析質譜儀法確認檢驗結果，確均呈鴉片類（嗎啡）陽
    性反應乙節，亦有該公司99年6 月10日、編號：UL/2010/60
    081 號及99年9 月16日、編號：UL/2010/90093 號濫用藥物
    檢驗報告、代碼對照表、姓名對照表各一紙附卷可稽，暨毒
    品海洛因四包（淨重共計0.29公克）、海洛因殘渣袋一只、
    海洛因一包（驗餘淨重0.0660公克）、注射針筒四支、分裝
    杓二支、分裝袋四十五只等物扣案可資佐證。前揭扣案毒品
    經送鑑定後，確實均含有海洛因成分等情，復有臺北縣政府
    警察局永和分局查獲涉嫌毒品危害防制條例毒品初步鑑驗報
    告單、交通部民用航空局航空醫務中心99年9 月7 日航藥鑑
    字第0995614 號毒品鑑定書各一份在卷可按，被告之自白既
    有上開證據足資補強，應堪信為真實。據此，本案事證明確
    ，被告犯行堪以認定。
三、查被告前因施用毒品案件，經本院以89年度毒聲字第1317號
    裁定送觀察、勒戒後，認有繼續施用毒品之傾向，復經本院
    以89年度毒聲字第2083號裁定令入戒治處所施以強制戒治，
    嗣因成效良好，再經本院以89年度毒聲字第5408號裁定停止
    戒治，所餘戒治期間付保護管束，惟其於保護管束期間，因
    違反保護管束應遵守事項情節重大，遂經本院以90年度毒聲
    字第1182號裁定撤銷停止戒治，再令入戒治處所執行所餘戒
    治期間，嗣於90年11月23日執行完畢，並由臺灣板橋地方法
    院檢察署檢察官以91年度戒毒偵字第403 號為不起訴處分確
    定。然其於上開強制戒治執行完畢釋放後五年內，復因於91
    年11月13日施用第一級毒品案件，經本院以91年度板簡字第
    607 號刑事簡易判決判處有期徒刑六月確定等情，有上開判
    決書、臺灣高等法院被告前案紀錄表及本院索引卡查詢資料
    各一份在卷可按。被告既曾於因施用毒品案件而經強制戒治
    執行完畢釋放後之五年內，再犯毒品危害防制條例第10條第
    1 項所定之施用第一級毒品罪，並經法院判刑確定，即屬「
    五年內再犯」之情形，再犯率甚高，原所實施之觀察、勒戒
    及強制戒治已無法收其實效，此次再犯上開條例第10條第1
    項之罪，即應依上開條例第23條第2 項之規定逕予論罪科刑
    。
四、論罪科刑部分：
(一)按海洛因係毒品危害防制條例第2 條第2 項第1 款所定之第
    一級毒品，故核被告二次所為，均係犯上開條例第10條第1
    項之施用第一級毒品罪。其為施用第一級毒品海洛因而持有
    之行為，皆為其施用之高度行為所吸收而不另論罪。其所犯
    上開二罪間，犯意各別、行為互殊，應予分論併罰。
(二)被告前因施用第一級毒品案件，先後經本院以96年度訴字第
    4241號、96年度訴字第3937號刑事判決各判處有期徒刑十月
    確定；上開二案件嗣經本院以97年度聲字第1280號裁定應執
    行有期徒刑一年六月確定。經入監執行後，於98年7 月6 日
    縮短刑期假釋出監，並付保護管束，嗣於98年9 月1 日保護
    管束期滿，假釋未經撤銷視為執行完畢乙節，有上開被告前
    案紀錄表一份在卷可按，其受有期徒刑執行完畢後五年內，
    故意再犯本件有期徒刑以上之各罪，皆為累犯，均應依刑法
    第47條第1 項之規定加重其刑。
(三)本院爰審酌被告前已有因施用毒品而經觀察、勒戒、強制戒
    治及論罪科刑之紀錄，業如上述，猶再犯本件施用毒品犯行
    ，可徵其悔意不深，遠離毒品之意志薄弱，惟其施用毒品係
    自戕行為，對他人法益尚無具體危害，及其施用毒品之動機
    ，暨犯罪後坦承犯行，現並已至桃園榮民醫院接受美沙冬替
    代療法治療（參見卷附診斷證明書）之態度等一切情狀，依
    犯罪時間先後量處如主文所示之刑，並定其應執行之刑，以
    資懲儆。
(四)扣案海洛因四包內之海洛因（淨重共計0.29公克）、海洛因
    殘渣袋一只內之微量海洛因、海洛因一包內之海洛因（驗餘
    淨重0.0660公克），係第一級毒品，不問屬於犯人與否，均
    應依毒品危害防制條例第18條第1 項前段規定宣告沒收銷燬
    之。至盛裝上開海洛因之外包裝袋六只、分裝袋四十五只，
    有防制毒品裸露、潮濕及便於攜帶之功能，與注射針筒四支
    、分裝杓二支，均係被告所有供犯本件施用毒品犯行所用之
    物，業據其供承在卷，爰均併依刑法第38條第1 項第2 款之
    規定沒收之。
據上論斷，應依刑事訴訟法第273 條之1 第1 項、第299 條第1
項前段，毒品危害防制條例第10條第1 項、第18條第1 項前段，
刑法第11條前段、第47條第1 項、第51條第5 款、第38條第1項
第2 款，判決如主文。
本案經檢察官陳旭華到庭執行職務。
中    華    民    國    99    年    11    月    30    日
                  刑事第九庭  法  官 張紹省
上列正本證明與原本無異。
如不服本判決，應於判決送達後10日內敘明上訴理由，向本院提
出上訴狀 (應附繕本) ，上訴於臺灣高等法院。其未敘述上訴理
由者，應於上訴期間屆滿後20日內向本院補提理由書「切勿逕送
上級法院」。
                              書記官 周雅玲
中    華    民    國    99    年    11    月    30    日
附錄本案論罪科刑法條全文：
毒品危害防制條例第10條第1項
施用第一級毒品者，處六月以上五年以下有期徒刑。

司法院資訊處製作；財團法人民間司法改革基金會備份。
